【裁判字號】    99,裁,3451
【裁判日期】    991216
【裁判案由】    有關補償事務
【裁判全文】
最  高  行  政  法  院  裁  定
                                      99年度裁字第3451號
抗  告  人  張偉鎮
上列抗告人因與相對人臺北市政府產業發展局間有關補償事務事
件，對於中華民國99年7月28日臺北高等行政法院98年度訴字第
742號裁定，提起抗告，本院裁定如下︰
    主  文
抗告駁回。
抗告訴訟費用由抗告人負擔。
    理  由
一、按抗告法院認抗告為不合法或無理由者，應為駁回抗告之裁
    定。
二、本件原裁定以：本件抗告人提起上訴，未據繳納裁判費新臺
    幣6,000元，經原審法院於民國99年6月24日裁定，命抗告人
    於收受送達後7日以內補正，該裁定業於99年7月8日送達於
    抗告人處所，未獲會晤抗告人，亦無受領文書之同居人或受
    僱人，爰由郵務人員將該裁定寄存於送達地之臺北中山郵局
    ，並作送達通知書2份，1份黏貼於應受送達人住居所、事務
    所或營業所門首，1份置於應受送達人之信箱，以為送達，
    抗告人逾期迄未補正，其上訴自非合法，乃裁定駁回抗告人
    之訴。
三、抗告意旨略謂：抗告人並未收到臺北中山郵局之送達通知書
    ，致未補繳裁判費，並非不予繳納。爰請撤銷原裁定，給予
    補繳及伸張權利之機會云云。
四、按提起行政訴訟，應依行政訴訟法第98條第2項之規定繳納
    裁判費，此為必須具備之程式。次按「裁判費除法律別有規
    定外，當事人應預納之。其未預納者，行政法院應定期命當
    事人繳納，逾期未納者，行政法院應駁回其訴、上訴、抗告
    、再審或其他聲請。」行政訴訟法第100條第1項亦有明文。
    經查，本件抗告人因有關補償事務事件，對原審法院99年5
    月20 日98年度訴字第742號判決不服，提起上訴，惟未據繳
    納裁判費6,000元，經原審法院於99年6月24日裁定，命抗告
    人於收受送達後7日以內補正，該裁定業於99年7月8日送達
    於抗告人處所，未獲會晤抗告人，亦無受領文書之同居人或
    受僱人，爰由郵務人員將該裁定寄存於送達地之臺北中山郵
    局，並作送達通知書2份，1份黏貼於應受送達人住居所、事
    務所或營業所門首，1份置於應受送達人之信箱，以為送達
    ，有送達證書附於原審卷可稽，抗告人於抗告狀亦載明經其
    至郵局查詢確有此一信件未領，足見郵務人員確已依寄存送
    達之規定將文書寄存於郵務機構，則寄存送達自寄存之日起
    ，經10日即發生效力(行政訴訟法第73條第3項參照)，抗告
    人是否領取該文件並不影響合法寄存所生送達之效力。本件
    上開補繳裁判書之裁定業於99年7月8日合法寄存，依上所述
    ，自99年7月19日即發生送達效力，抗告人逾期迄99年7月28
    日仍未補繳裁判費，則原審以抗告人之上訴於法不合駁回其
    訴，依上開規定與說明，於法核無違誤，抗告人抗告難認有
    理由，應予駁回。
五、據上論結，本件抗告為無理由。依行政訴訟法第104條、民
    事訴訟法第95條、第78條，裁定如主文。
中    華    民    國    99    年    12    月    16    日
                    最高行政法院第五庭
                        審判長法官  吳  明  鴻
                              法官  林  茂  權
                              法官  侯  東  昇
                              法官  黃  秋  鴻
                              法官  陳  國  成

以  上  正  本  證  明  與  原  本  無  異
中    華    民    國    99    年    12    月    17    日
                              書記官  彭  秀  玲

司法院資訊處製作；財團法人民間司法改革基金會備份。
